臺灣臺北地方法院民事判決
111年度簡上字第68號
上  訴  人  王煒翔  
被  上訴人  蘇忠禮  

上列當事人間請求損害賠償事件，上訴人對於民國110年11月25
日本院臺北簡易庭110年度北簡字第9221號第一審判決提起上訴
，本院於111年5月25日言詞辯論終結，判決如下：
    主  文
一、原判決關於駁回上訴人後開第2項之訴部分暨訴訟費用之裁
    判（確定部分除外）均廢棄。
二、被上訴人應再給付上訴人新臺幣（下同）65,000元，及自民
    國110年6月5日起至清償日止，按週年利率5％計算之利息。
三、上訴人其餘上訴駁回。　　
四、第一審（確定部分除外）、第二審訴訟費用由被上訴人負擔
    20％，餘由上訴人負擔。　　
    事實及理由
一、上訴人起訴主張：上訴人與訴外人明倫貿易有限公司（下稱
    明倫公司）於109年間曾合作「行銷顧問案」，由上訴人為
    明倫公司進行社群媒體經營、關鍵字佈局、文案內容製作（
    包括：影片素材拍攝、剪輯、特效製作、配樂、平面素材拍
    攝、平面拍攝）、廣告投放、品牌行銷及媒體邀約等工作，
    約定報酬48萬元。又其中上訴人與明倫公司合作之保時捷轎
    跑車（車輛廠牌：PORSCHETAYCAN；型號：Taycan4S；顏色
    ：淺藍色；車牌號碼：000-0000，下稱系爭車輛）行銷工作
    ，上訴人即係委託被上訴人進行車輛拍攝作業，然被上訴人
    於109年11月20日進行拍攝工作時，竟未經上訴人同意，擅
    自拿取系爭車輛鑰匙移動車輛，其後不慎將系爭車輛擦撞汽
    車美容場牆面，致車輛後方保險桿多處受損，上訴人僅得先
    賠付維修費用等共134,262元。上訴人又因被上訴人撞損系
    爭車輛行為而遭明倫公司究責，明倫公司直接扣除原告「行
    銷顧問案」報酬餘款共24萬元。而針對上開意外事件，被上
    訴人雖曾簽立「切結書」承諾負起全責，然迄未賠償。上訴
    人爰依法提起本件訴訟，請求被上訴人給付共374,262元（
    計算式：134,262元＋24萬元＝374,262元）等語。
二、被上訴人則抗辯：希望照原審判決給付，伊認為是伊跟上訴
    人前往明倫公司道歉時，上訴人態度不佳，明倫公司才會與
    上訴人解約。伊不清楚上訴人跟明倫公司間契約究竟如何約
    定等語。
三、原審為上訴人一部勝訴、一部敗訴之判決，即判命被上訴人
    應給付上訴人57,608元，及自110年6月5日起至清償日止，
    按週年利率5％計算之利息，而駁回上訴人其餘之訴。上訴人
    就其敗訴部分全部提起上訴。上訴人上訴聲明：㈠原判決不
    利於上訴人之部分廢棄。㈡被上訴人應再給付上訴人316,654
    元，及自起訴狀繕本送達翌日起至清償日止，按週年利率5％
    計算之利息。被上訴人則聲明：上訴駁回（至於原審判命被
    上訴人給付部分即57,608元本息，未據被上訴人提起上訴，
    已告確定，不另贅述）。
四、得心證之理由：
　㈠兩造就系爭車輛之拍攝工作為委任關係：
　　按稱委任者，謂當事人約定，一方委託他方處理事務，他方
    允為處理之契約，民法第528條定有明文。查上訴人主張被
    上訴人白天有相館之正職工作，係於空檔之餘承接上訴人委
    任之拍攝案，依不同之委任專案難易程度、作業時間以口頭
    議價論件計酬。且被上訴人使用自己所有攝影器材，並依照
    個案需求獨立自行完成拍攝作業，被上訴人拍攝完畢後提供
    line相簿或雲端鏈接供上訴人下載，上訴人於每次收到拍攝
    成果素材後，以現金或匯款支付被上訴人該次拍攝費用等情
    ，業據上訴人提出兩造間line對話紀錄為佐（見本院卷第69
    至75、133至135頁），內容略為上訴人告知個案工作內容，
    被上訴人確認該次拍攝工作報酬；上訴人收受該次拍攝成果
    後匯款予被上訴人；上訴人詢問可承接拍攝工作之時段，被
    上訴人告知需向相館請假；上訴人詢問被上訴人拍攝案是否
    已完成，上訴人表示正在相館上班；上訴人詢間案件進度，
    被上訴人表示正在相館工作等，而被上訴人亦未否認上開兩
    造間之合作模式，則堪認兩造間之合作關係係上訴人
　　就個案之攝影工作（含本件）委託被上訴人處理，於該次工
    作完成後並支付報酬，是兩造間就系爭車輛之拍攝工作為有
    償之委任關係，應堪認定。
　㈡上訴人請求車輛貼膜費用65,000元及車輛維修費用11,654元
    之部分：
  ⒈按受任人處理委任事務，應依委任人之指示，並與處理自己
    事務為同一之注意，其受有報酬者，應以善良管理人之注意
    為之：受任人因處理委任事務有過失，或因逾越權限之行為
    所生之損害，對於委任人應負賠償之責，民法第535條、第5
    44條定有明文。經查，被上訴人於109年11月20日進行系爭
    車輛拍攝作業時，以鑰匙開啟移動系爭車輛導致該車輛撞損
    ，且被上訴人並未領有駕駛執照等情，為被上訴人所不爭執
    ，被上訴人復於原審中陳述：伊要移動輪胎讓拍攝更好看，
    不小心撥到的等語（見原審卷第76頁），則被上訴人於進行
    拍攝工作時，未領有駕駛執照卻移動車輛且操作疏失致車輛
    撞損，自有違反其應盡之善良管理人注意義務，而有過失，
    則就上訴人因此所受損害，自應負損害賠償之責。
　⒉上訴人主張因系爭車輛遭撞損，延誤車輛原廠展示行程，致
    明倫公司無法向保時捷公司收取車輛貼膜費用，明倫公司並
    要求上訴人賠償該貼膜費用65,000元等語。查依上訴人所提
    出之上訴人與明倫公司之和解書第3條，記載以：上訴人願
    給付……，及明倫公司因系爭車輛受損所造成之營業模料……全
    車彩繪折扣後65,000元（見原審卷第19頁），則可知明倫公
    司確因系爭車輛撞損事件以致無法向保時捷公司收取貼膜費
    用65,000元，上訴人並因此賠償明倫公司。則就此部分，自
    屬上訴人因被上訴人處理委任事務有過失所生之損害，上訴
    人請求被上訴人給付為有理由。另上訴人所請求系爭車輛之
    維修費用共69,262元，原審已准許57,608元，另就其餘11,6
    54元之部分，雖和解書第2項上記載修繕系爭車輛車輛之費
    用為69,262元（見原審卷第19頁），然上訴人所提出系爭車
    輛之維修單及汎德永業汽車股份有限公司所出具之統一發票
    （見原審卷第25頁），金額均為57,608元，則系爭車輛之修
    繕費應為57,608元。上訴人就超出上開部分之修繕費，亦未
    能提出單據舉證以實其說，則就此部分之請求 ，自屬無理
    由。
　㈢上訴人請求報酬餘款24萬元之部分：
　  上訴人主張：伊因被上訴人撞損系爭車輛行為而遭明倫公司
    究責，明倫公司直接扣除上訴人「行銷顧問案」報酬餘款共
    24萬元（計算式：總報酬48萬元－已支付24萬元＝餘款24萬元
    ），上訴人因此受有損害等語。然查，依上訴人所提出之
　　上訴人與明倫公司之合約終止點交切結書，上載：「茲因保
    時捷撞損事件通知合約終止於2020年12月7日，所簽訂之『行
    銷顧問契約書』，雙方爰議定條款如下」（見原審卷第55頁
    ），再上訴人於本院準備程序中陳述：發生保時捷事件後明
    倫公司就不想要跟伊繼續契約。當時是先解除了行銷顧問合
    約然後才和解，保時捷事件已經發生，所以就接受對方要求
    等語（見本院卷第80頁），則可知上開行銷顧問契約當時應
    係經上訴人與明倫公司合意而終止，而上訴人同意明倫公司
    終止合約之要求，並非等同明倫公司依法或依雙方間契約約
    定係有權終止合約。而上訴人亦未舉證證明因系爭車輛撞損
    事件發生，明倫公司依法或依約即可終止或解除契約，而無
    需再給付上訴人報酬餘款，則自無從認定上訴人因與明倫公
    司合意終止契約而無法收受之餘款24萬元，與被上訴人之撞
    損車輛行為有因果關係存在。是上訴人向被上訴人請求賠償
    上開行銷顧問契約報酬餘款24萬元，自屬無理由。
五、綜上所述，上訴人依委任契約之法律關係，請求被上訴人應
    再給付65,000元，及自起訴狀繕本送達翌日（即110年6月5
    日，見原審卷第37頁）起至清償日止，按週年利率5 ％計算
    之利息，為有理由，應予准許。逾此所為請求，為無理由，
    應予駁回。原審就上開應准許部分，為上訴人敗訴之判決，
    尚有未洽，上訴意旨求予廢棄改判，為有理由，爰由本院予
    以廢棄改判如主文第2 項所示。至於上訴人之請求不應准許
    部分，原審為上訴人敗訴之判決，核無不合，上訴意旨求予
    廢棄改判，為無理由，應予駁回。
六、本件事證已臻明確，兩造其餘攻擊防禦方法及所為舉證，核
    於判決結果無影響，爰不逐一論述，附此說明。
七、據上論結，本件上訴為一部有理由、一部無理由，爰判決如
    主文所示。　　　
中　　華　　民　　國　　111 　年　　6 　　月　　22　　日
                  民事第七庭審判長  法　官　姜悌文

                                    法　官  陳彥君　
                                    　
                                    法  官　黃愛真　
以上正本係照原本作成。
本判決不得上訴。
中　　華　　民　　國　　111 　年　　6 　　月　　22　　日
                                   書記官  王曉雁